【裁判字號】    99,易,2990
【裁判日期】    991130
【裁判案由】    毒品危害防制條例
【裁判全文】
臺灣板橋地方法院刑事判決              99年度易字第2990號
公  訴  人  臺灣板橋地方法院檢察署檢察官
被      告  蔡宗祐
上列被告因違反毒品危害防制條例案件，經檢察官提起公訴（99
年度毒偵字第7795號），被告於準備程序中就被訴事實為有罪之
陳述，經本院合議庭裁定由受命法官獨任進行簡式審判程序，判
決如下：
    主  文
蔡宗祐施用第二級毒品，累犯，處有期徒刑柒月。
    事  實
一、蔡宗祐前前因施用毒品案件，經本院以93年度毒聲字第904
    號裁定送觀察、勒戒後，認無繼續施用毒品之傾向，於民國
    93年6 月28日釋放出所，並經臺灣板橋地方法院檢察署檢察
    官以93年度毒偵字第2404號為不起訴處分確定。復於上開觀
    察、勒戒執行完畢釋放後5 年內，數次因施用毒品案件，經
    判刑確定。末因施用毒品案件，經本院以97年度易字第2572
    號判處有期徒刑7 月確定，於98年9 月18日縮刑期滿執行完
    畢。詎仍不知悔改，基於施用第二級毒品甲基安非他命之犯
    意，於99年8 月22日8 時許，在其位於臺北縣土城市○○路
    31巷9 號4 樓住處內，以將甲基安非他命置入玻璃球內燒烤
    後吸食煙霧之方式，施用甲基安非他命1 次。嗣於99年8 月
    23日1 時35分許，為警在臺北縣板橋市○○路83號前執行取
    締酒駕勤務，經查確認蔡宗祐係毒品人口後採尿送驗，結果
    呈安非他命類陽性反應，始悉上情。
二、案經臺北縣政府警察局板橋分局移送臺灣板橋地方法院檢察
    署檢察官偵查起訴。
    理  由
一、本案被告蔡宗祐所犯係死刑、無期徒刑、最輕本刑為3 年以
    上有期徒刑以外之罪，其於準備程序中就前揭被訴事實為有
    罪之陳述，經受命法官告知簡式審判程序之旨，並聽取其與
    公訴人之意見後，本院認無不得或不宜改依簡式審判程序進
    行之情事，依刑事訴訟法第273 條之1 第1 項、第284 條之
    1 規定，裁定本案由受命法官獨任進行簡式審判程序；且依
    刑事訴訟法第273 條之2 及第159 條第2 項規定，不適用傳
    聞法則有關限制證據能力之相關規定，合先敘明。
二、上揭犯罪事實，業據被告於本院審理時自白不諱，且被告為
    警查獲後，經警採集其尿液檢體送鑑定，先以酵素免疫分析
    法（EIA ）初步檢驗，呈現安非他命類陽性反應，再以氣相
    層析質譜儀法（GC/MS ）確認檢驗，亦呈現安非他命、甲基
    安非他命陽性反應等情，此有勘查採證同意書、臺北縣政府
    警察局板橋分局偵辦毒品危害防制條例案被移送人姓名及代
    碼對照表、臺灣檢驗科技股份有限公司於99年9 月9 日所出
    具報告編號UL/2010/80684 號之濫用藥物檢驗報告各1 紙在
    卷可稽（本案偵查卷宗第6 、8 、9 頁參照），足徵被告任
    意性自白與事實相符，應堪採信。再被告前因施用毒品案件
    ，經本院以93年度毒聲字第904 號裁定送觀察、勒戒後，認
    無繼續施用毒品之傾向，於93年6 月28日釋放出所，並經臺
    灣板橋地方法院檢察署檢察官以93年度毒偵字第2404號為不
    起訴處分確定。復於上開觀察、勒戒執行完畢釋放後5 年內
    之95年間，因施用毒品案件，經本院以95年度訴字第534 號
    分別判處有期徒刑7 月、4 月確定，此觀卷附臺灣高等法院
    被告前案紀錄表1 份即明。是以被告於93年間初犯施用毒品
    罪後，於初犯之觀察、勒戒執行完畢釋放後5 年內即再犯施
    用毒品罪，已屬「5 年內再犯」之情形，而與毒品危害防制
    條例第20條所定，「初犯」或「5 年後再犯」始得以觀察、
    勒戒之保安處遇替代刑事追訴程序之要件不符，自應依毒品
    危害防制條例第23條第2 項規定，依法追訴、處罰。本案事
    證明確，被告犯行洵堪認定，應依法論科。
三、按甲基安非他命係毒品危害防制條例第2 條第2 項第2 款所
    明定列管之第二級毒品。是核被告所為，係犯毒品危害防制
    條例第10條第2 項之施用第二級毒品罪。被告施用甲基安非
    他命前持有甲基安非他命之低度行為，為施用之高度行為所
    吸收，不另論罪。又被告有如犯罪事實欄所載之論罪科刑及
    執行紀錄，有臺灣高等法院被告前案紀錄表1 份附卷可參，
    其於受有期徒刑之執行完畢後，5 年以內故意再犯本案有期
    徒刑以上之罪，為累犯，應依刑法第47條第1 項規定加重其
    刑。爰審酌被告曾因施用毒品案件，經觀察、勒戒執行完畢
    釋放，並獲得不起訴處分之寬典（見卷附臺灣高等法院被告
    前案紀錄表），猶不知悔改，而再犯本件施用第二級毒品罪
    ，顯見其戒除毒癮之意志薄弱，惟其施用毒品係自戕行為，
    對他人法益尚無具體危害，兼衡被告之品行、智識程度、生
    活狀況、犯罪之動機、目的、手段、坦承犯行之犯罪後態度
    等一切情狀，量處如主文所示之刑，以資懲儆。
據上論斷，應依刑事訴訟法第273 條之1 第1 項、第299 條第1
項前段，毒品危害防制條例第10條第2 項，刑法第11條前段、第
47條第1 項，判決如主文。
本案經檢察官賴建如到庭執行職務。
中    華    民    國    99    年    11    月    30    日
                    刑事第十五庭  法  官  黃司熒
上列正本證明與原本無異。
如不服本判決，應於判決送達後10日內，向本院提出上訴書狀，
並應敘述具體理由；其未敘述上訴理由者，應於上訴期間屆滿後
20日內向本院補提理由書（均須按他造當事人之人數附繕本），
「切勿逕送上級法院」。
                                  書記官  屠衛民
中    華    民    國    99    年    11    月    30    日
附錄本案論罪科刑法條全文：
毒品危害防制條例第10條
施用第一級毒品者，處6 月以上5 年以下有期徒刑。
施用第二級毒品者，處3 年以下有期徒刑。

司法院資訊處製作；財團法人民間司法改革基金會備份。
